最  高  行  政  法  院  裁  定
110年度聲再字第403號
聲  請  人  林世傑                                      

上列聲請人因與相對人衛生福利部間陳情事件，對於中華民國11
0年10月28日本院110年度抗字第177號裁定，聲請再審，本院裁
定如下：
　　主  文
再審之聲請駁回。
再審訴訟費用由聲請人負擔。
　　理  由
一、按對於確定裁定聲請再審，應依行政訴訟法第283條準用同
    法第277條第1項第4款之規定表明再審理由，此為必須具備
    之程式。所謂表明再審理由，必須指明確定裁定有如何合於
    行政訴訟法第273條所定再審事由之具體情事，始為相當。
    故聲請再審倘僅泛言確定裁定有再審事由，而未敘述具體情
    事者，即屬未具體表明再審理由，其聲請即屬不合法，行政
    法院無庸命補正，逕予裁定駁回。
二、爭訟概要：
　㈠緣相對人受臺灣臺南地方法院檢察署（現已更名為臺灣臺南
    地方檢察署）委託，就聲請人與訴外人財團法人奇美醫院醫
    療人員間之醫療糾紛案件，作成民國91年5月22日第90218號
    鑑定書（見原審卷第25至69頁，下稱系爭鑑定書）。惟聲請
    人認系爭鑑定書之內容虛偽不實，祈能依法律規定及事實證
    據予以修正，遂於110年1月4日向相對人提出陳情（見原審
    卷第17至24頁），經以同年月14日衛部醫字第1109000010號
    書函（見原審卷第71至72頁，下稱110年1月14日書函）復略
    以：「說明：……二、本部醫事審議委員會（下稱醫審會）依
    醫療法第98條規定辦理司法或檢察機關之委託鑑定案件時，
    悉以委託鑑定機關提供之相關卷證資料為之，不負責證據之
    調查或蒐集，並就所委託鑑定事項，基於醫學知識及醫療常
    規，提供書面專業意見供司法或檢察機關參考；至於該意見
    是否被採用，則由法官或檢察官依據經驗法則與論理法則自
    行判斷。三、綜上，臺端對鑑定書內容如有未服，應於偵查
    或審判中，循相關程序向司法或檢察機關陳明，如各該司法
    、檢察機關斟酌一切事證，認有委託本部醫審會再鑑定之必
    要，該機關亦可詳述問題，再函請本部醫審會鑑定或另選任
    其他鑑定人另為鑑定。……」
　㈡嗣聲請人於110年1月20日向臺北高等行政法院（下稱原審）
    提起行政訴訟，聲明：請求確認系爭鑑定書違反醫學證據是
    否有效；相對人應賠償新臺幣2,046萬至改正道歉止。經原
    審以110年度訴字第74號裁定駁回其訴，聲請人提起抗告，
    復經本院110年度抗字第177號裁定（下稱原確定裁定）駁回
    而告確定。聲請人對本院原確定裁定猶不服，遂聲請本件再
    審。（至聲請人因不服相對人110年1月14日書函提起訴願部
    分，業經行政院以110年6月17日院臺訴字第1100177301號訴
    願決定書不受理，見本院110年度抗字第177號卷第57至61頁
    ）　　
三、本件聲請再審意旨略以：聲請人已多次陳明系爭鑑定書有虛
    偽不實，並嚴重影響相關民事或刑事之法律上利益，原確定
    裁定逕以駁回所請，自有再審之必要。況於檢察官委託相對
    人醫審會執行鑑定，已在法律上訂下聲請人與相對人間之行
    政契約，此刻相對人就應遵守誠實信用保護人民之合理信賴
    。又全國司法體系僅行政法院有確認訴訟，其不力行辦理，
    將致人民受憲法保障之訴訟權何去何從等語。經核聲請人上
    開所述各節，無非係重述其在前訴訟程序書狀之主張，對於
    本院原確定裁定以其抗告無理由予以駁回究有何合於法定再
    審事由之具體情事，則未據敘明，依首揭規定及說明，難認
    已就本院原確定裁定是否有行政訴訟法第273條第1項再審事
    由為具體之指摘，其聲請自非合法，應予駁回。
四、據上論結，本件聲請為不合法。依行政訴訟法第283條、第2
    78條第1項、第104條、民事訴訟法第95條、第78條，裁定如
    主文。
中　　華　　民　　國　　111　 年　　 2　  月　 　24　 日
                    最高行政法院第一庭
                        審判長法官  侯　東　昇　
                              法官　王　碧　芳
                              法官　簡　慧　娟
                              法官　鍾　啟　煌
                              法官　蔡　紹　良

以  上  正  本  證  明  與  原  本  無  異
中　　華　　民　　國　　111 　年　　2　　月　　 25    日
                              書記官  莊  子  誼